【裁判字號】    90,易,2124
【裁判日期】    900803
【裁判案由】    違反商標法
【裁判全文】
臺灣臺中地方法院刑事判決                          九十年度易字第二一二四號
    公  訴  人  台灣台中地方法院檢察署檢察官
    被      告  甲○○
右列被告因違反商標法案件，經檢察官聲請簡易判決處刑（八十九年度偵字一二一四
六號），本院豐原簡易庭認不宜逕以簡易判決處刑（九十年度豐簡字第二四四號），
改依通常程序審理，本院判決如左：
    主  文
甲○○連續明知為於同一商品，使用相同於他人註冊商標之圖樣之商品而販賣，處有
期徒刑伍月，如易科罰金，以參佰元折算壹日。
扣案如附表所示之仿冒服飾及皮件共柒佰貳拾貳件均沒收。
    事  實
一、甲○○係設於台中市○○路中央地下商場三０三、三０五、三一三、三一五、三
    五三號「利頗敏名店」負責人，銷售各類服飾、皮件等商品，其明知如附表所示
    附圖之『ＰＲＡＤＡ』、『ＧＵＣＣＩ』等商標名稱及圖樣之商品（均詳如附表
    所示），係盧森堡商普瑞弗公司及義大利商固喜歡固喜公司等公司之專用權人，
    在國際及國內市場均行銷多年，具有相當之聲譽，為業者及一般消費大眾所熟知
    ，屬相關大眾所共知之商標及商品。且各該商標圖樣業由盧森堡商普瑞弗公司及
    義大利商固喜歡固喜公司等公司之專用權人，分別向經濟部中央標準局（現改制
    為經濟部智慧財產局）註冊，於八十八年九月六日、六十八年五月十六日等（均
    詳如附表所示）分別領有商標註冊證第八六八四八五號、第一一五二二七號等（
    詳如附表所示），並經核准取得專用於前述各類商品之商標專用權，而經核准專
    用期間至九十四年九月三十日、九十八年五月十五日等（詳如附表所示），及核
    准取得指定使用於於衣服、男裝、女裝、童裝、披肩及衣服領袖、牛仔褲、夾克
    、皮夾克、襯衫、馬球衫、Ｔ恤、毛線衫、各種男女老幼衣服等商品之商標、各
    種靴鞋類、運動服、旅行袋、手提箱、背袋、皮件及其他應屬於同一類一切商品
    ，現均尚在專用權期間內。甲○○明知其於八十九年三、四月間（起訴書誤載為
    八十八年三月間），向綽號「小黑」之不詳姓名成年男子，以每服飾新台幣（下
    同）一千元至三千元之代價，皮帶約二千元之代價購入擅自使用與附表相同商標
    圖樣之各類仿冒服飾及皮件係仿冒品，竟為謀轉售圖利之犯意，未經該商標專用
    權人之同意或授權，基於販賣仿冒如附圖所示商標圖樣服飾及皮件予消費大眾圖
    利之概括犯意，自八十九年三月間某日起至同年六月十六日止，在其上址利頗敏
    名店內公開陳列，並以每件加計二千元之售價，先後將上開仿冒商品出售予姓名
    不詳之顧客共約三百餘件。嗣於八十九年六月十六日下午十五時五十分許，經法
    務部調查局臺中調查站於上址當場搜索查獲，並扣得如附表所示仿冒之服飾及皮
    件共七百二十二件。
二、案經盧森堡商普瑞弗公司訴由法務部調查局臺中調查站移送臺灣臺中地方法院檢
    察署檢察官偵查後聲請簡易判決處刑。
    理  由
一、訊據被告夏良福固坦承於右開時間輸入上開商品，旋並於其所經營之「法門服飾
    店」陳列販售之事實，惟矢口否認有販賣仿冒商品之行為，辯稱：不知所販買者
    係仿冒品云云。經查，右揭事實，業據告訴代理人林佳陵律師指訴歷歷，並有經
    濟部中央標準局商標註冊證影本四紙、照片二十二幀、恰巴公司（即法門服飾店
    ）出貨單及訂購單七紙附卷可稽，暨扣案仿冒牛仔褲裙八百件、仿冒短袖運動衫
    三十三件可資佐證。又麗美公司所生產之牛仔褲、裙等產品係長期使用如附表所
    示之商標圖樣，早已世所共知，而其既自陳從事服飾業已十多年，對之當知之甚
    稔，實無由諉稱不知。且其在本院審理中亦供述：前揭扣案短袖運動衫係向麗美
    公司在韓國之代工廠所購買等語（參見八十九年三月十五日審判筆錄），而代工
    廠未經授權則無權出售前開扣案商品，此理至明，被告有販賣仿冒商品之犯意，
    至為明確。再者，被告係以牛仔褲、裙每件四百五十元之低廉價格販入前揭扣案
    商品，再以每件七百元之價格出售，其進貨與出售價格與市價差距極大，被告辯
    稱：不知未經授權而出售之商品即為仿冒品云云，實無足採。至被告所辯：扣案
    牛仔褲皮革標籤上之英文字母為「ＳＮＡＰ」而非「ＬＥＶＩ，Ｓ」，消費者當
    不至於誤認為「ＬＥＶＩ，Ｓ」牛仔褲云云；按仿冒商標是否足使消費者產生混
    淆，當以該商標之整體圖樣判斷之，並不能將商標上之英文字母與圖形分割判斷
    ，況該商標圖樣上之英文字母形體甚小，一般購買者尚須仔細辨識始能判斷，焉
    得謂消費者不至誤認？再者，扣案商品之售價雖謂低廉而不致使直接購買者產生
    混淆，然此種仿品足以稀釋真品之價值，被告於八十八年四月二十三日始於我國
    申請「ＳＮＡＰ」商標註冊，有被告提出之客戶案件簡表在卷為憑，被告輸入仿
    冒告訴人如附表所示商標之牛仔褲、裙後，再添附此所謂自行申請註冊登記之「
    ＳＮＡＰ」商標，以達混淆之效果，其利用一般正規經營投入相當研發行銷費用
    之商標專用權人之努力所得而增加市○○路，此種破壞市場競爭秩序行為尤須加
    以非難，本件事證已明，被告聲請傳訊證人曾宇暄，核無必要。綜上所述，被告
    所辯無非卸責之詞，其犯行堪已認定。
壹、有罪部分：
  一、訊據被告馮卉伶對於右揭時、地販入該等仿冒服飾之事實坦承不諱，然矢口否
      認有何犯行，辯稱：該等襯衫及Ｔ恤係一姓名年籍不詳之陳姓成年男子向其兜
      售，渠不知該等服飾係仿冒品，且「ＢＯＳＳ」襯衫自購入後即置放於樓上倉
      庫中未曾賣出，「ＬＥＶＩＳ」Ｔ恤則是該男子委託寄賣云云。
  二、經查：右揭事實，業據告訴人西德商雨果伯斯公司告訴代理人張伯時律師及告
      訴人美商利惠公司告訴代理人吳意淳律師、林金榮律師指訴綦詳，而上開「Ｂ
      ＯＳＳ」、「ＨＵＧＯＢＯＳＳ」、「ＢＯＳＳHUGOBOSS」、「ＬＥＶＩＳ」
      等商標名稱及圖樣，業經西德商雨果伯斯公司、美商利惠公司向我國經濟部中
      央標準局（現已改制為智慧財產局）申請註冊登記，經核准取得指定使用於衣
      服、男裝、女裝、童裝、披肩及衣服領袖、牛仔褲、夾克、皮夾克、襯衫、馬
      球衫、Ｔ恤、毛線衫、各種男女老幼衣服等商品之商標專用權，現均仍於商標
      專用期間內，有經濟部中央標準局（智慧財產局）核發之商標註冊證影本多紙
      附卷足參；且被告馮卉伶所販賣之仿冒Ｔ恤及吊牌上所使用之商標，均與「Ｌ
      ＥＶＩＳ」之商標圖樣相同，所示吊牌及洗滌標上並印有「ＬＥＶＩＳ  ＳＴ
      ＲＡＵＳＳ＆ＣＯ」、「ＳＡＮ  ＦＲＡＮＣＩＳＣＯ  ＣＡＬ」、「ＯＲＩ
      ＧＩＮＡＬ  ＲＩＶＥＴＥＤ」、「ＱＵＡＬＩＴＹ  ＣＬＯＴＨＩＮＧ」、
      「ＰＡＴＥＮＴＥＤ  ＩＮ  ＵＳ」、「ＭＡＹ  ２０１３７３」、「ＣＡＲ
      ＥＩＮＳＴＲＵＣＴＩＯＮ  ＩＮ  ＳＩＤＥ  ＭＡＤＥ  ＩＮ  ＴＨＡＩＬ
      ＡＮＤ」、「ＷＯＲＬＤＳ  ＦＩＮＥＳＴ  ＳＩＮＣＥ  １８５０」、「Ｔ
      ＲＡＤＥ  ＬＥＶＩＳ  ＭＡＲＫ」、「ＬＥＶＩＳ  ＳＨＩＲＴＳ」等虛偽
      原產國標示及虛偽表示該產品為美商利惠公司所生產經銷之品質標示，有扣案
      之仿冒「ＬＥＶＩＳ」Ｔ恤六百五十件（含其上懸掛之吊牌）可資佐證。被告
    馮卉伶雖辯稱不知該等襯衫及Ｔ恤均係仿冒品云云，然被告馮卉伶既以服飾之
      販售為業，對於各該商品之市場售價及真偽辨識方法應知之甚稔，注意義務亦
      較一般消費者為高；參以上開商標圖樣業為相關大眾所知之著名商標，被告馮
      卉伶竟得以一百元至三百元不等之價格購得販入，再以一百九十元至三百九十
      元不等之價格賣出，顯與市場上真品之價格差距甚大而遠較市價便宜甚多；況
      被告馮卉伶於本院審理中復坦認確實未向該姓名年籍不詳之陳姓成年男子索取
      授權書或權利證明文件等語在卷（見本院八十九年十二月四日訊問筆錄），尤
      見被告馮卉伶販入該批襯衫及Ｔ恤時，對該商品之來源並非商標專用權合法授
      權之代理商或經銷商應有所認識，是被告馮卉伶所辯不知該批襯衫及Ｔ恤係仿
      冒品一節，顯係卸責之詞，自不足採。至被告馮卉伶所辯Ｔ恤是該姓名年籍不
      詳之陳姓成年男子委託寄賣一節，矧被告馮卉伶於警訊中業已坦認「：：ＬＥ
      ＶＩＳ牌衣服每件進價一百元，賣價一百九十元，我從中賺取九十元利潤。」
      等語（見偵查卷第十三頁），並未提及有寄賣之情事，是被告馮卉伶於本院審
      理中改稱Ｔ恤係委託寄賣云云，顯係事後諉卸刑責之詞，不足採信。又被告馮
      卉伶所辯襯衫自購入後未曾賣出云云，按所謂販賣者，本不以販入之後復行賣
      出為必要，苟係以營利為目的販入或賣出，有一及此，犯罪即屬成立，查被告
      馮卉伶既係以營利為目的向姓名年籍不詳之陳姓成年男子販入該批襯衫，業據
      被告馮卉伶供陳在卷，所為仍屬販賣既遂，而無礙其犯罪之成立。此外，又有
      照片、仿品鑑定報告、估價單、送貨單等件附卷可稽及扣案之仿冒「ＢＯＳＳ
      」襯衫十五件、仿冒「ＬＥＶＩＳ」Ｔ恤六百五十件及帳冊三本、進出貨單三
      本、托運單四本、估價單五十五張等如附表所示之物可佐。綜上，本件事證明
      確，被告馮卉伶犯行堪以認定，應予依法論科。
二、按商標之作用，乃在表彰商標專用權人所生產、製造、加工、檢選、批售或經紀
    之商品，使一般消費者認識該商標之商品，並可藉此辨明商品之來源與信譽。故
    如所販賣商品之商標圖樣非原廠所製作，而係出於他人之仿冒者，若仿冒之商品
    ，足以使一般消費者產生混同或誤認時，雖然交易相對人因該仿冒商品之價格低
    廉而不致產生混淆，惟對於其餘購買該商標產品之廣大消費者及商標專用權人而
    言，仍會因行為人之販賣行為而產生被欺騙之感覺，是行為人販賣該意圖欺騙他
    人而使用相同於他人註冊商標之圖樣之仿冒商品，係具有「明知」之主觀犯意至
    明。查被告於同一商品之服飾及皮件，販賣相同於附表所示之註冊商標圖樣，核
    其所為，係違反商標法第六十三條之販賣仿冒商標商品罪。而其販賣而陳列之低
    度行為，應為販賣之高度度行為所吸收，不另論罪。其先後多次犯行，時間緊接
    ，構成要件相同，顯係基於概括犯意為之，為連續犯，應依刑法第五十六條規定
    以一罪論，並加重其刑。又被告販賣如附件所示十家名牌廠商之服飾及皮件，係
    侵害十個商標專用權人之法益，為一行為觸犯數相同罪名，應依想像競合犯之規
    定，從一重處斷。爰審酌被告犯罪動機、所得利益、對真正商標權所表彰之品質
    及商譽之影響及營業損失、市場競爭秩序所生危害重大，與被告為圖小利而觸犯
    刑章，侵害商標專用權影響國家整體經濟，造成商標專用權人之損失，並妨礙社
    會交易秩序，且所為損害我國國際名譽，迄今未得被害人之諒解、販賣仿冒商標
    商品數目暨犯罪後之態度等一切情狀，量處如主文所示之刑。又被告行為後，刑
    法第四十一條業於九十年一月十日修正公布，同年月十二日生效，修正後刑法第
    四十一條第一項前段規定「犯最重本刑為五年以下有期徒刑以下之刑之罪，而受
    六個月以下有期徒刑或拘役之宣告，因身體、教育、職業、家庭之關係或其他正
    當事由，執行顯有困難者，得以一元以上三元以下折算一日，易科罰金。」，修
    正前刑法第四十一條規定「犯最重本刑為三年以下有期徒刑以下之刑之罪，而受
    六個月以下有期徒刑或拘役之宣告，因身體、教育、職業、家庭之關係，執行顯
    有困難者，得以一元以上三元以下折算一日，易科罰金。」，比較新舊法結果，
    以新法較有利於行為人，本件自應適用裁判時之法律即修正後刑法第四十一條第
    一項前段之規定，就被告所宣告之刑併為諭知易科罰金之折算標準。至扣案仿冒
    之如附表所示之服飾及皮件共七百二十二件，均應依商標法第六十四條之規定宣
    告沒收。
據上論斷，應依刑事訴訟法第四百五十二條、第二百九十九條第一項前段，商標法第
六十三條、第六十四條，刑法第十一條前段、第二條第一項前段、第五十五條、第五
十六條、第四十一條第一項前段，罰金罰鍰提高標準條例第二條，判決如主文。
中      華      民      國    九十      年      八      月      三      日
                                臺灣臺中地方法院刑事第六庭
                                          法  官  楊  熾  光
右正本證明與原本無異。
如不服本判決，應於送達後十日內向本院提出上訴狀（須附繕本），上訴於台灣高等
法院台中分院。
                                          書記官
中      華      民      國    九十      年      八      月      三      日
附錄本案論罪科刑法條：
商標法第六十二條
意圖欺騙他人，有左列情事之一者，處三年以下有期徒刑、拘役或科或併科新臺幣二
十萬元以下罰金：
  一、於同一商品或類似商品，使用相同或近似於他人註冊商標之圖樣者。
  二、於有關同一商品或類似商品之廣告、標帖、說明書、價目表或其他文書，附加
      相同或近似於他人註冊商標圖樣而陳列或散布者。
商標法第六十三條：
明知為前條商品而販賣者，處一年以下有期徒刑、拘役或科或併科新臺幣五萬元以下
金。


司法院資訊處製作；財團法人民間司法改革基金會備份。
